臺灣高等法院民事判決
110年度上字第818號
上  訴  人  邱顯慶  
            邱威智  
            邱勃森  
兼  上二人
訴訟代理人  邱顯盛  
被  上訴人  張國源  
            張國君  
共      同
訴訟代理人  謝碧鳳律師

上列當事人間請求拆屋還地等事件，上訴人對於中華民國110年3
月23日臺灣新北地方法院109年度訴字第67號第一審判決提起上
訴，被上訴人並為訴之追加，本院於111年1月5日言詞辯論終結
，判決如下：
    主      文
上訴駁回。
邱顯盛應將坐落新北市○○區○○段○○○○○段○○○地號土地如附圖暫編
地號162⑶之建物、162⑸之圍牆拆除，並將該部分土地（面積合計
八十二點六平方公尺）騰空返還與被上訴人及其他共有人。　　
邱威智應自坐落新北市○○區○○段○○○○○段○○○地號土地如附圖暫編
地號162⑴⑵⑷之建物遷出。
邱顯盛應給付被上訴人各新臺幣貳萬陸仟零伍元，及自民國一百
零八年一月一日起至其將如附圖暫編地號162⑶⑸部分土地騰空返
還被上訴人及其他共有人之日止，按月給付被上訴人各新臺幣伍
佰肆拾元。
第二審訴訟費用（含追加之訴部分）由邱威智及邱勃森各負擔百
分之二十五，餘由上訴人邱顯盛負擔。
本判決第二項於被上訴人以新臺幣伍拾捌萬壹仟元供擔保後，得
假執行；但邱顯盛如以新臺幣壹佰柒拾肆萬貳仟捌佰陸拾元為被
上訴人預供擔保，得免為假執行。
    事實及理由
壹、程序事項
一、本件被上訴人原起訴主張其等共有之新北市○○區○○段○○○○○
    段○000地號土地（下稱系爭土地）內，遭上訴人邱威智及邱
    勃森（下合稱邱威智等2人）無權佔用並搭建地上物（佔用
    面積詳如原判決附圖暫編地號162（1）所示，面積161平方
    公尺），經原審判命其2人應將上開地上物拆除及返還佔用
    土地，並命上訴人邱顯慶及邱顯盛遷出（即原判決主文第1
    、2項所示）。其4人不服提起上訴，經本院再次會同地政事
    務所測量人員至現場履勘，重新測繪地上物坐落情形詳如本
    判決附圖（下稱附圖）暫編地號（下稱編號）162⑴⑵⑶⑷⑸所示
    （面積合計161平方公尺），合先陳明。
二、其次，本院會同兩造至現場履勘地上物現狀，發現如附圖編
    號162⑶所示之車庫（下稱系爭車庫）係由邱顯盛搭蓋，以及
    編號162⑸所示之圍牆（下稱系爭圍牆）暨所圍區域，均由其
    佔用乙節，為其所不爭執（見本院卷二第14頁），被上訴人
    乃撤回對邱威智等2人就該部分拆除地上物並返還土地與不
    當得利之起訴請求，另於本院追加邱顯盛應拆除該部分地上
    物並返還土地與不當得利之請求，且經上訴人同意（見本院
    卷二第18至20、62頁）；此外，如附圖編號162⑴⑵⑷所示建物
    現僅由邱威智1人使用乙情，亦為其所不爭執（見本院卷二
    第14頁），被上訴人就此於本院追加邱威智遷出之請求，亦
    經其同意（見本院卷二第19至20、62頁），核與民事訴訟法
    第446條第1項規定相符，應予准許。
貳、實體部分　　
一、被上訴人主張：伊2人與邱顯慶及訴外人劉秋茂共有系爭土
    地，而邱顯慶未經全體共有人同意，竟在系爭土地上搭建門
    牌新北市○○區○○路00號房屋（如附圖編號162⑴⑵⑷所示，下稱
    系爭房屋），並於民國105年9月30日將該屋贈與邱威智等2
    人，無法律上原因而占有系爭土地，受有相當租金之利益，
    致伊2人受有無法使用土地之損害等情。爰依民法第767條第
    1項、第821條及第179條等規定，求為判命邱威智等2人應將
    如附圖162⑴⑵⑷所示系爭房屋拆除並返還佔用土地，及邱顯慶
    應給付被上訴人各新臺幣（下同）8033元、邱威智等2人應
    給付被上訴人各9988元及自108年1月1日起至渠等將如附圖1
    62⑴⑵⑷部分騰空返還被上訴人及其他共有人之日止按月給付
    被上訴人各512元之相當租金之不當得利損害金（原審為邱
    威智等2人及邱顯慶敗訴之判決，渠等不服提起上訴。未繫
    屬本院部分，不予贅述）。另於本院追加主張如附圖編號16
    2⑶所示系爭車庫係由邱顯盛搭蓋，及在編號162⑸部分之系爭
    圍牆所圍區域，均由其佔用中，致伊2人亦受有無法使用土
    地之損害，及如附圖編號162⑴⑵⑷所示系爭房屋現僅由邱威智
    1人使用等情。爰依民法第767條第1項、第821條及第179條
    等規定，求為判命邱威智應自系爭房屋遷出、邱顯盛應拆除
    如附圖編號162⑶⑸所示系爭車庫及系爭圍牆而騰空返還土地
    暨請求給付相當於租金之不當得利之判決。並於本院答辯聲
    明：如主文第1項所示。另追加聲明：如主文第2、3、4、6
    項所示。
二、上訴人則以：邱顯慶、邱顯盛之父即邱垂周於49年5月5日向
    訴外人劉狄卿購買系爭土地其中之64.2坪，劉狄卿便將面積
    64.2坪土地交付邱垂周使用，邱垂周因而在自己土地上興建
    系爭圍牆，劉狄卿於同年6月份將系爭土地其中26.16坪（換
    算佔系爭土地面積1/5）予邱垂周，剩下土地屢經邱垂周催
    討，遭劉狄卿搪塞而未過戶。邱垂周則於50餘年間在系爭土
    地興建系爭房屋（如附圖編號162⑵所示）。嗣於102年，邱
    垂周將其所有系爭土地之應有部分1/5及如附圖編號162⑵所
    示系爭房屋之事實上處分權移轉予邱顯慶，另將系爭圍牆及
    所圍如附圖編號162⑶⑷⑸所示區域之占有移轉予邱顯盛。邱顯
    盛於103年以前，在如附圖編號162⑷所示區域搭設廁所及牆
    壁而將該部分圍入系爭房屋，另在如附圖編號162⑶所示區域
    搭設系爭車庫供己使用。嗣因邱垂周表示系爭房屋要移轉給
    邱威智等2人，邱顯慶遂於105年9月30日將系爭房屋贈與及
    移轉予邱威智等2人（2人權利各1/2）。邱顯盛復於107年間
    在系爭房屋西側搭建圍牆而將如附圖編號162⑴所示區域圍入
    系爭房屋。邱垂周及子孫三代在系爭房屋居住52年之久。然
    劉狄卿之子即訴外人劉德正、劉昭江2人明知劉狄卿仍有土
    地未過戶，卻於103年間將系爭土地應有部分68/90一地二賣
    予被上訴人，惟上訴人使用系爭土地均在自己權利範圍內，
    未占用他人土地等語，資為抗辯。並於本院上訴聲明：㈠原
    判決不利於上訴人部分廢棄。㈡上開廢棄部分，被上訴人在
    第一審之訴及假執行之聲請，暨追加之訴均駁回。
三、查，㈠有關系爭土地：⒈系爭土地原為劉狄卿及其他訴外人所
    共有，應有部分各1/5，劉狄卿於49年6月25日因買賣而將其
    應有部分1/5移轉予邱垂周；邱垂周於102年8月16日因贈與
    而將其應有部分1/5移轉予邱顯慶（見本院卷一第119、113
    、115頁、原審卷一第19至23、59至61、163頁）。⒉被上訴
    人先後於103年10月8日及107年8月2日因買賣而取得應有部
    分各34/90及各1/90，故渠等之應有部分現各為35/90（原審
    卷二第59至61頁、卷一第19至23頁）。⒊系爭土地現由被上
    訴人（應有部分各35/90）、邱顯慶（應有部分18/90）及劉
    秋茂（應有部分2/90）所共有。㈡有關系爭房屋：⒈如附圖編
    號162⑵所示系爭房屋原係邱垂周於50餘年間興建之未辦保存
    登記建物，其於102年間將系爭房屋之事實上處分權讓與邱
    顯慶，另將其前所興建之系爭圍牆及所圍如附圖編號162⑶⑷⑸
    所示部分之占有移轉予邱顯盛。⒉邱顯盛於103年前，在如附
    圖編號162⑷所示部分搭設廁所及牆壁而將該部分圍入及添附
    於系爭房屋，及在如附圖編號162⑶所示部分搭設有獨立出入
    門戶之系爭車庫供其自己使用。⒊邱顯慶於105年9月30日將
    系爭房屋之事實上處分權讓與邱勃森與邱威智（2人權利各1
    /2）。⒋邱顯盛於107年間在系爭房屋西側搭建圍牆添附於系
    爭房屋而將如附圖編號162⑴所示部分圍入系爭房屋。⒌系爭
    房屋現僅由邱威智居住使用，此外即無他人居住使用系爭房
    屋。上開各情，有系爭土地之所有權狀、登記謄本及異動索
    引、不動產買賣契約書（詳如上開註明之卷次及頁次）、新
    北市政府109年1月22日新北稅鶯二字第1095690016號函所附
    系爭房屋之稅籍紀錄表及課稅明細表等資料（見原審卷一第
    67至87頁）可參，且為兩造所不爭執（見本院卷二第14至18
    頁），堪信為真。
四、本件應審究者為㈠被上訴人依民法第767條第1項、第821條規
    定，請求邱威智等2人將如附圖編號162⑴⑵⑷所示之系爭房屋
    拆除，請求邱顯盛將如附圖編號162⑶所示之系爭車庫及在編
    號162⑸區域之系爭圍牆拆除，並各將該部分土地騰空返還被
    上訴人及其他共有人，有無理由？㈡被上訴人依民法第767條
    第1項、第821條規定，請求邱威智自如附圖編號162⑴⑵⑷所示
    系爭房屋遷出，有無理由？㈢被上訴人依民法第179條規定，
    請求邱顯慶給付被上訴人各8033元、請求邱威智等2人給付
    被上訴人各9988元暨自108年1月1日起至渠等將如附圖編號1
    62⑴⑵⑷所示部分騰空返還被上訴人及其他共有人之日止按月
    給付被上訴人各512元、請求邱顯盛給付被上訴人各2萬6005
    元暨自108年1月1日起至其將如附圖編號162⑶⑸所示部分騰空
    返還被上訴人及其他共有人之日止按月給付被上訴人各540
    元，有無理由？茲分別論述如下：
㈠、被上訴人依民法第767條第1項、第821條規定，請求邱威智及
    邱勃森將如附圖編號162⑴⑵⑷所示之系爭房屋拆除，請求邱顯
    盛將如附圖編號162⑶所示之系爭車庫及在編號162⑸區域之系
    爭圍牆拆除，並各將該部分土地騰空返還被上訴人及其他共
    有人，有無理由？
　⒈按所有人對於無權占有或侵奪其所有物者，得請求返還之。
    對於妨害其所有權者，得請求除去之。有妨害其所有權之虞
    者，得請求防止之。各共有人對於第三人，得就共有物之全
    部為本於所有權之請求。但回復共有物之請求，僅得為共有
    人全體之利益為之。民法第767條第1項及第821條分別定有
    明文。而房屋之拆除，為一種事實上之處分行為，是未經辦
    理所有權第一次登記之房屋，須所有人或有事實上之處分權
    者，始得予以拆除（最高法院102年度台上字第2053號、97
    年度台上字第2158、1101號裁判要旨參照）。又當事人主張
    有利於己之事實者，就其事實有舉證之責任。民事訴訟法第
    277條前段亦有明定。而以無權占有為原因，請求返還土地
    者，占有人對土地所有權存在之事實無爭執，僅以非無權占
    有為抗辯者，土地所有權人對其土地被無權占有之事實無舉
    證責任，占有人自應就其取得占有係有正當權源之事實證明
    之。如不能證明，應認原告之請求為正當（最高法院85年度
    台上字第1120號、72年度台上字第2516號裁判要旨參照）。
　⒉經查：
    ⑴、如附圖編號162⑵所示系爭房屋之事實上處分權人於102年
        間至105年9月29日原為邱顯慶，於105年9月30日起變更
        為邱威智等2人（2人權利各1/2），嗣系爭房屋占地範
        圍擴增為如附圖162編號⑴⑵⑷所示部分，至如附圖編號16
        2⑶所示之系爭車庫之所有權人及在編號162⑸之系爭圍牆
        之事實上處分權人暨實際占有該圍牆內區域之人，則自
        102年間起均為邱顯盛等情，有系爭房屋稅籍紀錄表及
        課稅明細表、本院勘驗筆錄及照片（見原審卷一第67至
        87頁、本院卷第297至325頁）可參，且為兩造所不爭執
        （見本院卷二第13至18頁），堪認屬實。
    ⑵、系爭土地係被上訴人、邱顯慶及劉秋茂所共有，為兩造
        所不爭執（見本院卷二第16頁），然如附圖編號162⑴⑵⑷
        所示部分現由邱威智等2人所占有、如附圖編號162⑵所
        示部分前於102年間至105年9月29日由邱顯慶所占有、
        如附圖編號162⑶⑸所示部分則現由邱顯盛占有等情，既
        如前述，則上訴人就渠等上開占有係有正當權源之事實
        ，自應負舉證責任。
    ⑶、上訴人雖陳稱邱垂周於49年5月5日向劉狄卿購買系爭土
        地其中之64.2坪，劉狄卿便將面積64.2坪土地交付邱垂
        周使用，邱垂周即在自己土地內建圍牆及系爭房屋云云
        ，而抗辯渠就如附圖編號162⑴⑵⑶⑷⑸所示部分之占有，並
        非無權占有，且提出覺書為證（見原審卷二第43、55頁
        、本院卷一第251頁）。惟查：
　　　　①、上訴人所提出上開覺書之形式上真正，及上訴人所
            主張邱垂周購買系爭土地其中64.2坪、由劉狄卿將
            面積64.2坪土地交付邱垂周使用，劉狄卿之子劉德
            正、劉昭江明知仍有38坪土地未過戶予邱垂周，卻
            於103年間渠等繼承之系爭土地應有部分68/90一地
            二賣予被上訴人等節，均為被上訴人所否認（見原
            審卷一第139頁），上訴人則未能就其此部分主張
            為進一步舉證，已無從憑採。
　　　　②、上訴人雖稱邱垂周係在其向劉狄卿購買並由劉狄卿
            交付而為自己權利範圍之64.2坪土地上興建系爭圍
            牆及系爭房屋，就系爭土地係有權占有云云，然參
            ：
　　　　　　、上訴人主張邱垂周因買賣而取得占有並用以興
                建系爭房屋及系爭圍牆所圍範圍，即由邱垂周
                於102年間移轉占有予邱顯慶及邱顯盛之如附
                圖編號162⑵⑶⑷⑸所示、面積計僅146平方公尺（
                57.4＋25.6＋6＋57＝146），與上訴人所稱邱垂周
                因買賣而取得之64.2坪，換算公制面積應為21
                2.23平方公尺（64.23.30579≒212.23，小數
                點後3位4捨5入，下同），實有相當差距。則
                以上訴人主張繼受自邱垂周就系爭土地之實際
                占有面積以觀，並非渠等所稱因購買而取得之
                64.2坪，已無從以此佐證其上開主張屬實。
　　　　　　、又系爭土地原由劉狄卿等5人按應有部分各1/5
                所共有，邱垂周係於49年6月25日因買賣而取
                得劉狄卿之應有部分1/5，為兩造所不爭執（
                見本院卷二第14至18頁）；又系爭土地當時面
                積為4.32公畝（即4厘4毛5糸）即432平方公尺
                ，有系爭土地登記簿及上訴人提出之土地杜賣
                證書可憑（見本院卷一第113、255至257頁）
                。則以上訴人所主張邱垂周係購買64.2坪即21
                2.23平方公尺而言，約占系爭土地全部面積49
                .13%（212.23432≒49.13%），此比例亦未見
                與當時共有人之應有部分有何對應關係。則上
                訴人主張邱垂周向劉狄卿購買系爭土地其中面
                積64.2坪，實無從查得有何計算上依據。
　　　　　　、再按未經共有人協議分管之共有物，共有人對
                共有物之特定部分占用收益，亦須徵得他共有
                人全體之同意。如未經他共有人同意而就共有
                物之全部或一部任意占用收益，他共有人得本
                於所有權請求除去其妨害或請求向全體共有人
                返還占用部分（最高法院74年度第2次民事庭
                會議決定㈢參照）。上訴人雖稱其興建系爭圍
                牆及系爭房屋之如附圖162⑵⑶⑷⑸所示部分係劉
                狄卿所交付云云，然上訴人除未能舉證此情外
                ，亦未能舉證劉狄卿有何將上開土地交予邱垂
                周使用之權利。乃上訴人稱邱垂周係在其向劉
                狄卿購買並由劉狄卿交付之土地上興建系爭圍
                牆及系爭房屋係有權占有云云，即難謂有據。
　　　　③、況「買賣契約僅有債之效力，不得以之對抗契約以
            外之第三人。本件上訴人雖向訴外人林某買受系爭
            土地，惟在林某將系爭土地之所有權移轉登記與上
            訴人以前，既經執行法院查封拍賣，由被上訴人標
            買而取得所有權，則被上訴人基於所有權請求上訴
            人返還所有物，上訴人即不得以其與林某間之買賣
            關係，對抗被上訴人。」（最高法院72年台上字第
            938號判例參照）是縱邱垂周確有向劉狄卿購買所
            稱64.2坪換算之系爭土地應有部分（比例即約上述
            之49.13%），然此亦無從對抗嗣因買賣而取得系爭
            土地應有部分各35/90之被上訴人甚明。
　　　　④、綜前所述，邱勃森及邱威智就渠等占有如附圖編號1
            62⑴⑵⑷所示部分、邱顯慶就其於102年間至105年9月
            29日占有如附圖編號162⑵⑷所示部分，及邱顯盛就
            其占有如附圖編號162⑶⑸所示部分，究有何正當權
            源，即屬未能舉證，自無從認渠等係屬有權占有。
            　　
    ⑷、從而，被上訴人主張邱勃森及邱威智就如附圖編號162⑴⑵
        ⑷所示部分、邱顯盛就如附圖編號162⑶⑸所示部分，係屬
        無權占有，而依民法第767條第1項、第821條等規定，
        請求邱威智、邱勃森將坐落如附圖編號162⑴⑵⑷所示之系
        爭房屋拆除，並將該部分土地騰空返還與被上訴人及其
        他共有人，及請求邱顯盛將坐落如附圖編號162⑶所示之
        系爭車庫及在編號162⑸所示部分之圍牆拆除，並將該部
        分土地騰空返還與被上訴人及其他共有人，即屬有據。
㈡、上訴人依民法第767條第1項、第821條規定，請求邱威智自如
    附圖編號162⑴⑵⑷所示系爭房屋遷出，有無理由？
　　查如附圖編號162⑴⑵⑷所示之系爭房屋現由邱威智1人居住使
    用，此外即無其他人居住使用系爭房屋，為兩造所不爭執（
    見本院卷二第14至18頁）。而邱威智等2人就占有附圖編號1
    62⑴⑵⑷部分既無正當權源，則上訴人依民法第767條第1項、
    第821條規定，請求邱威智自系爭房屋遷出，亦屬有據。
㈢、被上訴人依民法第179條規定，請求邱顯慶給付被上訴人各80
    33元、請求邱威智等2人給付被上訴人各9988元暨自108年1
    月1日起至渠等將如附圖編號162⑴⑵⑷所示部分騰空返還被上
    訴人及其他共有人之日止按月給付被上訴人各512元、請求
    邱顯盛給付被上訴人各2萬6005元暨自108年1月1日起至其將
    如附圖編號162⑶⑸所示部分騰空返還被上訴人及其他共有人
    之日止按月給付被上訴人各540元，有無理由？
    ⒈按無法律上之原因而受利益，致他人受損害者，應返還其
      利益，民法第179條本文定有明文。而無權占有他人土地
      ，可能獲得相當於租金之利益，為社會通常之觀念（最高
      法院61年台上字第1695號判例參照）。　
　　⒉邱威智等2人就渠等占有附圖編號162⑴⑵⑷所示部分、邱顯盛
      占有附圖編號162⑶⑸所示部分係屬無權占有，且上訴人主
      張邱垂周在劉狄卿購買並由劉狄卿交付之土地上興建系爭
      圍牆及系爭房屋，係有權占有，亦難認有據，均如前述。
      而邱顯慶前因受其父邱垂周贈與系爭房屋，於其105年9月
      30日將系爭房屋贈與邱威智等2人前，其亦於102年間至10
      5年9月29日占有附圖編號162⑵所示部分，自亦屬無權占有
      。則揆之上開所述，上訴人自得依民法第179條規定，請
      求被上訴人就渠等就系爭土地各自無權占有之面積及期間
      計付相當於租金之不當得利。
　　⒊經查：
　　　⑴、按城市地方房屋之租金，以不超過土地及其建築物申
          報總價年息10%為限。為土地法第97條第1項所明定。
          所謂法定地價，依土地法第148條規定，係指土地所
          有權人依土地法所申報之地價。而土地所有權人未於
          公告期間申報地價者，以公告地價80%為其申報地價
          。則為平均地權條例第16條前段所明定。是上訴人所
          受無權占有系爭土地之利益，得參考上開規定，並斟
          酌土地之位置、工商業繁榮之程度及占有人利用該土
          地之經濟價值及所受利益等為決定。
　　　⑵、而系爭土地之使用分區及使用地類別為鄉村區之乙種
          建築用地，北臨○○路，附近有新北市政府警察局○○分
          局○○派出所及○○區○○市民活動中心，有土地登記謄本
          及周圍道路地圖可憑（見本院卷一第129頁、原審卷
          二第181頁），本院並審酌系爭土地之經濟價值及上
          訴人所受利益，暨兩造均同意以無權占有系爭土地面
          積按當年度申報地價6%計算相當於租金之不當得利（
          見本院卷二第17至18頁）等情狀，認被上訴人主張以
          系爭土地申報總價年息6%，計算上訴人無權占有系爭
          土地之相當於租金之不當得利，應屬適當。
　　　⑶、查被上訴人所請求相當於租金之不當得利，係自渠等
          取得系爭土地應有部分各34/90之103年10月8日起算
          ，另自108年1月1日起則請求按月給付。而系爭土地
          於103年至108年度之申報地價，則依序為每平方公尺
          2960元、2960元、3440元、3440元、3360元、3360元
          ，有系爭土地地價第二類謄本及歷年公告地價一覽表
          在卷為憑（見原審卷一第27、31頁、本院卷一第185
          至187頁）。
　　　⑷、就上訴人請求各被上訴人給付之相當於租金之不當得
          利，分述如下（計算式均詳如附表）：
　　　　①、被上訴人請求邱顯慶就於103年10月8日至105年9月2
            9日期間無權占有如附圖編號162⑵所示之57.4平方
            公尺部分給付相當於租金之不當得利（見本院卷二
            第19頁），依被上訴人於上開期間之應有部分均各
            為34/90計算，被上訴人請求邱顯慶給付被上訴人
            各8033元，未逾渠得請求之金額，自屬有據。
　　　　②、被上訴人請求邱威智等2人就渠等於105年9月30日至
            107年12月31日期間無權占有如附圖編號162⑵所示
            之57.4平方公尺、於108年1月1日起無權占有附圖
            編號162⑴⑵⑷所示之78.4平方公尺部分給付相當於租
            金之不當得利（見本院卷二第19頁），依被上訴人
            之應有部分於105年9月30日至107年8月1日期間均
            各為34/90、於107年8月2日起均各為35/90計算，
            則被上訴人請求邱威智等2人給付被上訴人各9988
            元，及自108年1月1日起至渠等將如附圖編號162⑴⑵
            ⑷部分騰空返還被上訴人及其他共有人之日止按月
            給付被上訴人各512元，未逾渠得請求之金額，亦
            無不合。
　　　　③、被上訴人請求邱顯盛就其於103年10月8日起無權占
            有如附圖編號162⑶⑸所示之82.6平方公尺部分給付
            相當於租金之不當得利（見本院卷二第19至20頁）
            ，依被上訴人之應有部分於103年10月8日至107年8
            月1日期間均各為34/90、於107年8月2日起均各為3
            5/90計算，被上訴人請求邱顯盛應給付被上訴人各
            2萬6005元，及自108年1月1日起至其將如附圖編號
            162⑶⑸部分騰空返還被上訴人及其他共有人之日止
            按月給付被上訴人各540元，未逾渠得請求之金額
            ，亦屬有據。
五、從而，被上訴人依民法第767條第1項、第821條規定，請求
    邱威智等2人將坐落如附圖編號162⑴⑵⑷之系爭房屋拆除，並
    將該部分土地騰空返還被上訴人及其他共有人；另依民法第
    179條規定，請求邱顯慶給付被上訴人各8033元、請求邱威
    智等2人給付被上訴人各9988元及自108年1月1日起至渠等將
    如附圖編號162⑴⑵⑷部分騰空返還被上訴人及其他共有人之日
    止按月給付被上訴人各512元，均屬有據，應予准許。原審
    就此部分為上訴人敗訴之判決，於法尚無不合，上訴人仍執
    前詞指謫原判決此部分不當，求予廢棄，為無理由，應予駁
    回。另被上訴人於本院追加依民法第767條第1項、第821條
    及第179條等規定，請求邱顯盛將如附圖所示編號162⑶之系
    爭車庫及編號162⑸之系爭圍牆拆除，並將該部分土地騰空返
    還與被上訴人及其他共有人；邱威智應自附圖編號162⑴⑵⑷之
    系爭房屋遷出；邱顯盛應給付被上訴人各2萬6005元暨自108
    年1月1日起至其將附圖編號162⑶⑸部分騰空返還被上訴人及
    其他共有人之日止按月給付被上訴人各540元，均屬有據，
    皆應予准許。被上訴人就追加請求邱顯盛拆除系爭車庫及系
    爭圍牆而返還土地部分，陳明願供擔保請准宣告假執行（見
    本院卷二第62頁），經核尚無不合，爰酌定相當擔保金額准
    許之，並依職權酌定相當擔保金額，准許邱顯盛供擔保後得
    免為假執行。
六、本件事證已臻明確，兩造其餘之攻擊或防禦方法及所用之證
    據，經本院斟酌後，認為均不足以影響本判決之結果，爰不
    逐一論列，附此敘明。
七、據上論結，本件上訴人之上訴為無理由，被上訴人追加之訴
    為有理由。爰判決如主文。　　
中　　華　　民　　國　　111 　年　　1 　　月　　26　　日
                  民事第九庭    
                        審判長法  官  楊絮雲
                              法  官  郭顏毓
                              法  官  陳賢德
正本係照原本作成。
如不服本判決，應於收受送達後20日內向本院提出上訴書狀，其
未表明上訴理由者，應於提出上訴後20日內向本院補提理由書狀
（均須按他造當事人之人數附繕本）上訴時應提出委任律師或具
有律師資格之人之委任狀；委任有律師資格者，另應附具律師資
格證書及釋明委任人與受任人有民事訴訟法第466 條之1第1項但
書或第2項所定關係之釋明文書影本。如委任律師提起上訴者，
應一併繳納上訴審裁判費。
中　　華　　民　　國　　111 　年　　1 　　月　　26　　日
　　　　　　　　　　　    　　書記官  張佳樺
附表（各上訴人相當於租金之不當得利計算式）
（平方公尺以㎡代之；計算結果小數點後4捨5入）
年度 申報地價 金額/㎡       邱顯慶部分   邱威智、邱勃森部分      邱顯盛部分 103 2960元 占有面積57.4㎡申報地價被上訴人應有部分各34/906%（85天/365天）≒897元 無 占有面積82.6㎡申報地價被上訴人應有部分各34/906%（85天/365天）〕≒1291元 104 2960元 占有面積57.4㎡申報地價被上訴人應有部分各34/906%≒3851元 無 占有面積82.6㎡申報地價被上訴人應有部分各34/906%≒5542元 105 3440元 占有面積57.4㎡申報地價被上訴人應有部分各34/906%（273天/366天）≒3338元 占有面積57.4㎡申報地價被上訴人應有部分各34/906%（93天/366天）≒1137元 占有面積82.6㎡申報地價被上訴人應有部分各34/906%≒6441元 106 3440元 無 占有面積57.4㎡申報地價被上訴人應有部分各34/906%≒4476元 占有面積82.6㎡申報地價被上訴人應有部分各34/906%≒6441元 107 3360元 無 占有面積57.4㎡申報地價被上訴人應有部分各34/906%（213天/365天）≒2551元 占有面積82.6㎡申報地價被上訴人應有部分各34/906%（213天/365天）≒3671元    占有面積57.4㎡申報地價被上訴人應有部分各35/906%（152/365）≒1874元 占有面積82.6㎡申報地價被上訴人應有部分各35/906%（152天/365天）≒2697元 108 3360元 無 占有面積78.4㎡申報地價被上訴人應有部分各35/906%1/12≒512元【按月給付部分】 占有面積82.6㎡申報地價被上訴人應有部分各35/906%1/12≒540元【按月給付部分】 總金額  897元＋3851元＋3338元 ﹥被上訴人就103年10月8日至105年9月29日期間請求之8033元。 1137元＋4476元＋2551元＋1874元 ﹥被上訴人就105年9月30日至107年12月31日期間各請求之9988元。 1291元＋5542元＋6441元＋6441元＋3671元＋2697元 ﹥被上訴人就103年10月8日至107年12月31日期間各請求之2萬6005元。    被上訴人就108年1月1日起按月各請求之金額即為上開512元。 被上訴人就108年1月1日起按月各請求之金額即為上開540元。